【裁判字號】    99,訴,820
【裁判日期】    991215
【裁判案由】    違反槍砲彈藥刀械管制條例
【裁判全文】
臺灣桃園地方法院刑事判決               99年度訴字第820號
公  訴  人  臺灣桃園地方法院檢察署檢察官
被      告  王君山
指定辯護人  本院公設辯護人 林銘宏
上列被告因違反槍砲彈藥刀械管制條例案件，經檢察官提起公訴
（99年度偵字第8475號），本院判決如下：
    主  文
王君山未經許可，寄藏可發射子彈具有殺傷力之改造手槍，累犯
，處有期徒刑參年陸月，併科罰金新臺幣伍萬元，罰金如易服勞
役，以新臺幣壹仟元折算壹日。扣案具殺傷力仿WALTHER 廠PPK/
S 型半自動手槍製造之改造手槍（槍枝管制編號：0000000000號
，含彈匣壹個）及具殺傷力之仿VALTRO廠85COMBAT型金屬模型槍
製造之改造手槍（槍枝管制編號：0000000000號，含彈匣壹個）
各壹支及試射所餘具殺傷力之改造子彈伍顆均沒收。
    事  實
一、王君山前於民國94年間，因違反毒品危害防制條例案件，經
    本院以94年度桃簡字第2510號刑事判決，判處有期徒刑4 月
    ，如易科罰金，以銀元300 元折算1 日確定，於95年5 月4
    日易科罰金執行完畢。猶不知悛悔，明知可發射子彈具有殺
    傷力之改造手槍及子彈，屬槍砲彈藥刀械管制條例第4 條第
    1 項第1 款、第2 款所列之管制物品，非經主管機關許可，
    不得無故持有、寄藏，竟未經許可，自98年間某日起，在桃
    園縣中壢市○○○路附近租屋處內，受綽號「阿龍」之真實
    姓名年籍不詳成年男子所託，收受具殺傷力仿WALTHER 廠PP
    K/S 型半自動手槍製造之改造手槍（槍枝管制編號：000000
    0000號，含彈匣1 個）、具殺傷力之仿VALTRO廠85COMBAT型
    金屬模型槍製造之改造手槍（槍枝管制編號：0000000000號
    ，含彈匣1 個）各1 支及具殺傷力之改造子彈9 顆後，基於
    保管之意將上開槍彈藏放於位於桃園縣平鎮市○○○○道路24
    1 號橋墩旁工寮房間內。嗣於99年3 月22日下午5 時40分許
    ，經警獲報前往查獲，並當場起出上開槍彈，查悉上情。
二、案經桃園縣政府警察局龍潭分局報告臺灣桃園地方法院檢察
    署檢察官偵查後起訴。
    理  由
一、按被告以外之人於審判外之陳述，雖不符刑事訴訟法第159
    條之1 至第159 條之4 之規定，而經當事人於審判程序同意
    作為證據，法院審酌該言詞陳述或書面陳述作成時之情況，
    認為適當者，亦得為證據。當事人、代理人或辯護人於法院
    調查證據時，知有第159 條第1 項不得為證據之情形，而未
    於言詞辯論終結前聲明異議者，視為有前項之同意，刑事訴
    訟法第159 條之5 定有明文。查本件被告及辯護人於言詞辯
    論終結前，對於下述本院採為認定犯罪事實依據之各項證據
    之證據能力，均未聲明異議，復經本院於審理時逐一提示予
    被告表示意見，本院審酌該等證據之取得過程並無瑕疵，與
    本案待證事實間復具有相當之關聯性，以之為本案證據並無
    不當，自得採為本件認定事實之基礎，合先敘明。
二、被告對上揭寄藏槍彈及經警查獲之事實，業於本院審理時坦
    認不諱，且證人吳少洋於偵查時亦證述其曾於99年1 月間看
    被告擦拭槍枝等語（見偵查卷第73頁），並有前開扣案改造
    槍彈及改造槍彈、刑案現場照片附卷可稽，而前開改造槍彈
    經送內政部警政署刑事警察局就槍枝部分鑑定結果，認送鑑
    手槍1 枝（槍枝管制編號0000000000號），係改造手槍，由
    仿Walther 廠PPK/S 型半自動手槍製造之槍枝，換裝土造金
    屬槍管而成，擊發功能正常，可供擊發適用子彈使用，認具
    殺傷力，另送鑑手槍1 支（槍枝管制編號：0000000000號）
    ，係改造手槍，由仿VALTRO廠85COMBAT型金屬模型槍製造之
    槍枝，車通槍管內阻鐵而成，擊發功能正常，可供擊發適用
    子彈使用，認具殺傷力；就送鑑子彈10顆部分則認為，其中
    子彈3 顆，均非制式子彈，1 顆由金屬彈殼組合直徑8.0mm
    金屬彈頭而成，經試射，可擊發，認具殺傷力，1 顆由金屬
    彈殼組合直徑8.5mm 金屬彈頭而成，經試射，可擊發，認具
    殺傷力，1 顆由金屬彈殼組合直徑6.5mm 金屬彈頭而成，經
    試射，無法擊發，認不具殺傷力，另子彈7 顆，均非制式子
    彈，由金屬彈殼組合直徑約9.0mm 金屬彈頭而成，經採樣2
    顆試射，可擊發，認均具殺傷力，以上有該局99年4 月9 日
    刑鑑字第0990041411號鑑定書在卷可按。至被告於本院準備
    程序時先自承委託其寄藏槍彈之人為綽號「阿龍」之成年男
    子等語，於本院審理時又改稱係受吳少洋之託寄藏槍彈云云
    ，經核被告於本院準備程序所述核與其偵查時之供述相符（
    見偵查卷第98頁），且證人吳少洋於偵查時亦否認本案槍彈
    為其所有（見偵查卷第72頁），此部分事實自以被告於準備
    程序時供述較為可信。本案事證明確，被告犯行堪以認定，
    應依法論科。
三、核被告所為，係犯槍砲彈藥刀械管制條例第8 條第4 項之未
    經許可寄藏可發射子彈具有殺傷力之改造手槍罪，及同條例
    第12條第4 項之未經許可寄藏子彈罪。被告未經許可，無故
    寄藏改造槍彈，其寄藏之繼續，為行為之繼續，至寄藏行為
    終了時，應各僅成立一罪。被告以一行為同時寄藏上開改造
    手槍、子彈，係以一行為觸犯數構成要件不同之罪名，為想
    像競合犯，依刑法第55條規定，應從一重依未經許可寄藏可
    發射子彈具有殺傷力之改造手槍罪處斷。又被告有如事實欄
    所示之犯罪科刑執行情形，有前述臺灣高等法院被告全國前
    案紀錄表可佐，其於徒刑執行完畢後5 年內，故意再犯本件
    有期徒刑以上之罪，為累犯，應依刑法第47條第1 項之規定
    加重其刑。爰審酌被告素行不佳，竟未經許可寄藏改造槍彈
    ，對社會治安已造成一定危害，應受非難，並參酌被告寄藏
    槍彈之數量、犯罪動機、目的、手段、犯後已知悔悟態度尚
    稱良好等一切情狀，量處如主文所示之刑，並諭知併科之罰
    金刑及易服勞役之折算標準，以示懲儆。
四、扣案之仿WALTHER 廠PPK/S 型半自動手槍製造之改造手槍（
    槍枝管制編號：0000000000號，含彈匣1 個）及仿VALTRO廠
    85COMBAT型金屬模型槍製造之改造手槍（槍枝管制編號：00
    00000000號，含彈匣1 個）各1 支暨鑑定試射所餘之改造子
    彈5 顆，均具殺傷力，業如前述，屬違禁物，均應依刑法第
    38條第1 項第1 款規定宣告沒收。至其餘扣案之改造子彈5
    顆，其中1 顆經鑑定後認不具殺傷力，另4 顆則因鑑定試射
    用罄已失效能亦不具殺傷力，均如前述，因非屬違禁物，爰
    不併予宣告沒收，附此敘明。
據上論斷，應依刑事訴訟法第299 條第1 項前段，槍砲彈藥刀械
管制條例第8 條第4 項、第12條第4 項，刑法第11條前段、第55
條、第47條第1 項、第42條第3 項前段、第38條第1 項第1 款，
判決如主文。
本案經檢察官吳靜怡到庭執行職務。
中    華    民    國    99    年    12    月    15    日
                  刑事第九庭審判長法  官  吳為平
                                  法  官  王秀慧
                                  法  官  陳正昇
以上正本證明與原本無異。
如不服本判決應於收受判決後10日內向本院提出上訴書狀，並應
敘述具體理由。其未敘述上訴理由者，應於上訴期間屆滿後20日
內向本院補提理由書( 均須按他造當事人之人數附繕本) 「切勿
逕送上級法院」。
                                  書記官  張筆隆
中    華    民    國    99    年    12    月    16    日
槍砲彈藥刀械管制條例第8條
未經許可，製造、販賣或運輸鋼筆槍、瓦斯槍、麻醉槍、獵槍、
空氣槍或第 4 條第 1 項第 1 款所定其他可發射金屬或子彈具
有殺傷力之各式槍砲者，處無期徒刑或 5 年以上有期徒刑，併
科新臺幣 1 千萬元以下罰金。
未經許可，轉讓、出租或出借前項所列槍枝者，處 5 年以上有
期徒刑，併科新臺幣 1 千萬元以下罰金。
意圖供自己或他人犯罪之用，而犯前二項之罪者，處無期徒刑或
 7 年以上有期徒刑，併科新臺幣 1 千萬元以下罰金。
未經許可，持有、寄藏或意圖販賣而陳列第 1 項所列槍枝者，
處 3 年以上10 年以下有期徒刑，併科新臺幣 700 萬元以下罰
金。
第 1 項至第 3 項之未遂犯罰之。
槍砲彈藥刀械管制條例第12條
未經許可，製造、販賣或運輸子彈者，處 1 年以上 7 年以下有
期徒刑，併科新台幣 500 萬元以下罰金。
未經許可，轉讓、出租或出借子彈者，處 6 月以上 5 年以下有
期徒刑，併科新台幣 300 萬元以下罰金。
意圖供自己或他人犯罪之用，而犯前二項之罪者，處 3 年以上
10 年以下有期徒刑，併科新台幣 700 萬元以下罰金。
未經許可，持有、寄藏或意圖販賣而陳列子彈者，處 5 年以下
有期徒刑，併科新台幣 300 萬元以下罰金。
第 1 項至第 3 項之未遂犯罰之。

司法院資訊處製作；財團法人民間司法改革基金會備份。
